# 交易价格不公允的非货币资产交换

提问人：roger309 时间：2018-01-08 11:06:42
求教陈版主，
根据非货币资产交换准则： 第三条 非货币性资产交换同时满足下列条件的，应当以公允价值和应支付的相关税费作为换入资产的成本，公允价值与换出资产账面价值的差额计入当期损益： （一）该项交换具有商业实质； （二）换入资产或换出资产的公允价值能够可靠地计量。
换入资产和换出资产公允价值均能够可靠计量的，应当以换出资产的公允价值作为确定换入资产成本的基础，但有确凿证据表明换入资产的公允价值更加可靠的除外。 第四条 满足下列条件之一的非货币性资产交换具有商业实质： （一）换入资产的未来现金流量在风险、时间和金额方面与换出资产显著不同。 （二）换入资产与换出资产的预计未来现金流量现值不同，且其差额与换入资产和换出资产的公允价值相比是重大的。
案例如下： 甲公司持有A房产，政府由于规划变更要求对A房产进行拆迁同时将另一处B房产补偿给甲，A/B房产对于甲而言都是经营性场所。 A房产账面价值1.5亿元，公允价值（评估值） 2 亿元；B房产公允价值（评估值）1.8亿元。由于政府比较强势，对于公允价值的差额部分不会给予补偿。 在不考虑税费的情况下， 那么对于甲公司，上述事项应当是能满足准则第三条中两款条件的要求，那么： 1 、换入资产应当以换出资产的公允价值 2 亿元入账，还是以换入资产的公允价值1.8亿元入账？ 2 、如果按1.8亿元入账，甲公司应当确认0.3亿元资产处置收益，还是应当确认0.5亿元资产处置收益同时确认0.2亿元非货币资产交换损失？

回答人：chenyiwei
你所引用的准则条款，均是以“交易条款公允”为假设前提的。但在换入和换出资产的公允价值明显不对等的情况下，这些条款适用的基础并不存在。你说的情况，应按换出资产和换入资产的公允价值孰低，作为换入资产的入账价值。换入资产入账价值与换出资产账面价值之间的差额为换出资产处置损益。

提问人：roger309 时间：2018-01-09 10:56:34
陈版主，我开始也是觉得前面说的几项前提应该是“交易条款公允”，但是我在准则中没有明确看到“交易条款公允”。 请教一下，这个有明确的规定么

回答人：chenyiwei
会计准则的规定，都是以公允、合理、具有实质的交易和事项作为前提的。特殊事项不可能穷举各种可能性及其影响。